【裁判字號】    90,易,1412
【裁判日期】    900817
【裁判案由】    傷害等
【裁判全文】
臺灣桃園地方法院刑事判決                          九十年度易字第一四一二號
    公訴人  臺灣桃園地方法院檢察署檢察官
    被  告  甲○○
右列被告因傷害等案件，經檢察官提起公訴（九十年度偵字第七九五六號），本院判
決如左：
    主  文
甲○○無罪。
    理  由
一、本件公訴意旨略以：被告甲○○基於妨害自由之犯意，於民國（下同）九十年五
    月二日十七時三十分許，藉推銷產品之名義，未經告訴人乙○○同意，即侵入告
    訴人乙○○位於桃園縣龍潭鄉○○村○○路七十二巷二號之賃居處，經告訴人乙
    ○○發覺後令其離去，仍滯留不退，雙方因而發生口角，被告憤恨難抑，竟萌生
    傷害人身體之犯意，出手毆打告訴人乙○○數次，致告訴人乙○○受有頭部外傷
    併左側顳部頭皮下血腫等傷害，因認被告涉有刑法第二百七十七條第一項之傷害
    罪嫌及第三百零六條第二項之無故侵入他人住宅受退去之要求而仍留滯罪嫌云云
    。
二、按「犯罪事實應依證據認定之，無證據不得推定其犯罪事實」，刑事訴訟法第一
    百五十四條定有明文。
三、訊據被告堅決否認右揭犯行，辯稱：伊所有身分證曾經遺失過，伊亦未曾於右揭
    時地前往乙○○住處過等語。經查：被告經本院傳喚到院後，不僅堅決否認右揭
    犯行，且經告訴人乙○○當庭指認被告本人之結果，亦供稱到庭之被告非為右揭
    時地侵入其上開住宅及傷害她的人等語明確，而被告現住「台北縣板橋市○○街
    三六巷三號五樓」乙址，亦核與於警訊中自稱「甲○○」之人供稱其現住「台北
    縣板橋市○○路二三五號」乙址不符，且被告於本院審理時亦供稱其未曾住居過
    台北縣板橋市○○路二三五號乙址過等語在卷，則被告顯非於右揭時地侵入告訴
    人乙○○上開住宅內及傷害告訴人乙○○之自稱「甲○○」其人，至為顯然。又
    被告現所持用之身分證亦確係於八十九年六月十九日補發者，此有被告所提出上
    開身分證影本及本院調取被告本人之戶籍登記簿謄本各乙紙，在卷可稽，且被告
    於八十九年間之戶籍登記亦確係登記在高雄縣岡山鎮○○里○鄰○○路二二號戶
    內，此亦有被告本人上開戶籍登記簿謄本乙份可佐，而核與公訴人所起訴被告住
    所為「高雄縣岡山鎮○○路二二號」乙址相符，是被告辯稱其原有身分證遺失遭
  人冒用等語，應堪採信。綜上所述，被告於右揭時地顯無侵入告訴人乙○○上開
    住處內及傷害告訴人乙○○之行為，而係另有自稱「甲○○」之人所為，應堪認
    定，惟公訴人竟對被告本人逕行提起本件公訴，揆諸上述，容有誤會。此外，復
    查無其他積極事證足資證被告於右揭時地確有公訴人所指上開犯行，自屬不能證
    明被告犯罪，應依刑事訴訟法第三百零一條第一項之規定，諭知無罪之判決。
據上論斷，應依刑事訴訟法第三百零一條第一項，判決如主文。
本案經檢察官林秀敏到庭執行職務。
中      華      民      國      九十        年    八    月    十七    日
                          臺灣桃園地方法院刑事第四庭
                              法  官  林 晏 鵬
右正本證明與原本無異。
如不服本判決，應於判決送達後十日內向本院提出上訴狀( 應附繕本 )，上訴於
臺灣高等法院。
                              書記官  張 雅 慧
中        華        民        國   九十   年   八   月    二十    日


司法院資訊處製作；財團法人民間司法改革基金會備份。
